臺灣彰化地方法院刑事判決　　　　　　　100年度易字第885號
公　訴　人　臺灣彰化地方法院檢察署檢察官
被　　　告　楊俊暉
　　　　　　蔡學霆
　　　　　　施淑萍
　　　　　　曾敏慧
　　　　　　楊佳潔
上列被告等因賭博案件，經檢察官提起公訴（100年度偵字第
4140、4877號），本院判決如下：
    主  文
楊俊暉共同意圖營利，聚眾賭博，處有期徒刑肆月，如易科罰金
，以新臺幣壹仟元折算壹日。扣案如附表編號一至九所示之物均
沒收。
蔡學霆共同意圖營利，聚眾賭博，處有期徒刑肆月，如易科罰金
，以新臺幣壹仟元折算壹日。扣案如附表編號一至九所示之物均
沒收。
施淑萍共同意圖營利，聚眾賭博，處有期徒刑貳月，如易科罰金
，以新臺幣壹仟元折算壹日。扣案如附表編號一至九所示之物均
沒收。
曾敏慧共同意圖營利，聚眾賭博，累犯，處有期徒刑參月，如易
科罰金，以新臺幣壹仟元折算壹日。扣案如附表編號一至九所示
之物均沒收。
楊佳潔共同意圖營利，聚眾賭博，處有期徒刑貳月，如易科罰金
，以新臺幣壹仟元折算壹日。緩刑貳年，緩刑期間付保護管束，
並應於緩刑期間內接受臺灣彰化地方法院檢察署所舉辦之法治教
育貳場次。扣案如附表編號一至九所示之物均沒收。
    事  實
一、曾敏慧曾於民國96年間，因賭博案件，經本院96年度易字第
    1652號判決判處有期徒刑3月確定，於97年1月28日易科罰金
    執行完畢。
二、楊俊暉基於意圖營利供給賭博場所、聚眾賭博及在公眾得出
    入場所賭博財物之犯意，自98年12月15日起，在彰化縣和美
    鎮○○路○段112號經營「華納城電子遊戲場」，並提供公眾
    得出入之該店為賭博場所，擺設如附表編號一所示用電動機
    具內之IC板程式設計，預留一定之得勝機率之電子遊戲機臺
    ，而聚集不特定賭客與其對賭財物。其於經營期間，尚先後
    僱用與其有上開犯意聯絡之蔡學霆（自98年12月15日起受僱
    ）擔任營業場所管理人，負責人事、營運及機臺維修；施淑
    萍（自100年1月起受僱）及曾敏慧（綽號「阿寶」，自100
    年4月20日起受僱）擔任開分員，負責機臺開分、洗分；楊
    佳潔（綽號「小楊」，自100年3月起受僱）擔任晚班現場主
    管，負責機臺開分、洗分及為賭客兌換現金等工作。其賭博
    方式為由賭客以現金賭資委請店員在賭博性電子遊戲機臺開
    分後，再由賭客押注分數與機臺對賭，若未押中則分數由機
    臺沒入而屬該店所有，如押中可贏得倍數不等之分數，迨賭
    客把玩完畢，再由店員將機臺上之分數結算（即所謂「洗分
    」），賭客並得以分數結算結果向開分員兌換積分卡，再持
    積分卡依該店規定之兌換現金比例，向店員兌換成現金。迄
    於100年5月5日3時45分許，為警持搜索票搜索上址，當場扣
    得電子遊戲機41臺（含IC板40片）等如附表所示之物。
三、案經彰化縣警察局和美分局報告臺灣彰化地方法院檢察署檢
    察官偵查起訴。
    理  由
壹、程序部分
一、按被告以外之人於偵查中向檢察官所為陳述，除顯有不可信
    之情況者外，得為證據，同法第159條之1第2項定有明文。
    偵查中對被告以外之人（包括證人、鑑定人、告訴人、被害
    人及共同被告等）所為之偵查筆錄，或被告以外之人向檢察
    官所提之書面陳述，性質上均屬傳聞證據。惟現階段刑事訴
    訟法規定檢察官代表國家偵查犯罪、實施公訴，依法其有訊
    問被告、證人及鑑定人之權，證人、鑑定人且須具結，而實
    務運作時，檢察官偵查中向被告以外之人所取得之陳述，原
    則上均能遵守法律規定，不致違法取供，其可信度極高，職
    是，被告以外之人前於偵查中已具結而為證述，除反對該項
    供述得具有證據能力之一方，已釋明「顯有不可信之情況」
    之理由外，不宜以該證人未能於偵訊中接受他造之反對詰問
    為由，即遽指該證人於偵查中之陳述不具證據能力。本件證
    人楊俊暉、楊佳潔、曾敏慧於偵訊中陳述時，業經檢察官諭
    令具結，其證詞之憑信性已獲擔保，又無其他證據足認該等
    陳述有何顯不可信之情事，依前開說明，本院認證人楊俊暉
    、楊佳潔、曾敏慧上開於偵查中具結後之證言自應具有證據
    能力。
二、按被告以外之人（包括證人、鑑定人、告訴人、被害人及共
    同被告等）於審判外之陳述雖不符刑事訴訟法第159條之1至
    之4等4條之規定，而經當事人於審判程式同意作為證據，法
    院審酌該言詞陳述或書面陳述作成時之情況，認為適當者，
    亦得為證據；當事人、代理人或辯護人於法院調查證據時，
    知有刑事訴訟法第159條第1項不得為證據之情形，而未於言
    詞辯論終結前聲明異議者，視為有前項之同意，同法第159
    條之5定有明文。立法意旨在於傳聞證據未經當事人之反對
    詰問予以核實，原則上先予排除。惟若當事人已放棄反對詰
    問權，於審判程式中表明同意該等傳聞證據可作為證據；或
    於言詞辯論終結前未聲明異議，基於尊重當事人對傳聞證據
    之處分權，及證據資料愈豐富，愈有助於真實發見之理念，
    且強化言詞辯論主義，使訴訟程式得以順暢進行，上開傳聞
    證據亦均具有證據能力。本件證人楊佳潔、楊俊暉2人於警
    詢中所為陳述，其性質屬傳聞證據，且無符合同法第159條
    之1至之4等前4條之情形，惟其等所為之上開警詢筆錄內容
    ，業經本院審理時予以提示並告以要旨，且各經檢察官及被
    告等人表示意見。當事人已知上述筆錄乃傳聞證據，且均未
    於言詞辯論終結前對該等筆錄內容聲明異議，依上開規定，
    是其等於警詢中之證言已擬制同意其有證據能力，本院審酌
    上開筆錄作成時，較無人情施壓或干擾，亦無不當取供之情
    形，認為以之作為本案之證據亦屬適當，是其等於警詢中之
    證言自具有證據能力。
三、以下本案所引用被告以外之人於審判外之言詞或書面陳述（
    除理由欄壹、一、二所述部分外），而不符合刑事訴訟法第
    159 條之1至第159條之4之規定者，均經本院於審理時當庭
    直接提示而為合法之調查，檢察官、被告均同意作為證據，
    本院審酌前開證據作成或取得之狀況，均無非法或不當取證
    之情事，亦無顯不可信之情況，故認為適當而均得作為證據
    。是前開證據，依刑事訴訟法第159條之5之規定，均具有證
    據能力，先予敘明。
四、依刑事訴訟法第159條第1項：「被告以外之人於審判外之言
    詞或書面陳述，除法律有規定者外，不得作為證據。」該所
    謂「被告以外之人於審判外之言詞或書面陳述」，並不包含
    「非供述證據」在內。按照相機拍攝之照片，係依機器之功
    能，攝錄實物形貌而形成之圖像，除其係以人之言詞或書面
    陳述為攝取內容，並以該內容為證據外，照片所呈現之圖像
    ，並非屬人類意思表達之言詞或書面陳述，當不在上引規定
    「被告以外之人於審判外之言詞或書面陳述」之範圍內，其
    有無證據能力，自應與一般物證相同，端視其取得證據之合
    法性及已否依法踐行證據之調查程序，以資認定（最高法院
    97年度臺上字第3854號判決要旨參照）。經查，卷附照片均
    非實施刑事訴訟程序之公務員經由違背法定程序而取得，且
    與本案待證事實具有自然之關連性，況亦無傳聞法則之適用
    ，自有證據能力。
五、又扣案之電子遊戲機41臺（含IC板40片）等物，均為物證，
    非屬傳聞證據，均無刑事訴訟法第159條第1項規定傳聞法則
    之適用，以上證物與本案具有關聯性，與本案待證事實具有
    自然之關聯性，且無證據證明係公務員違法取得之物，依法
    自得作為證據。
貳、實體部分
一、上開犯罪事實，業據被告楊俊暉、楊佳潔於警詢、偵訊及本
    院審理時均坦承不諱，核與證人楊佳潔、楊俊暉2人於警詢
    及偵訊時證述情節及證人曾敏慧於偵訊時證述情節相符（詳
    該等證人下述證述），並有蒐證相片12張、現場照片50張在
    卷可稽（見100年度偵字第4877號卷第49至75頁），此外復
    有如附表所示之物扣案可資佐證，足認被告楊俊暉、楊佳潔
    2人自白均與事實相符，此部分事實洵堪認定。
二、訊據被告蔡學霆固坦承其為華納城電子遊戲場負責人，被告
    施淑萍、曾敏慧雖均坦承受僱華納城電子遊戲場擔任開分員
    ，負責機台之開分、洗分，惟均矢口否認有何賭博犯行，辯
    稱：不知道店內有分數兌換現金賭博情事云云。經查：
  (一)證人即被告楊俊暉於警詢證稱：（問：於華納城電子遊戲場
    （彰化縣和美鎮○○路○段112號）擔任何職？）我擔任負責
    人。（問：華納城電子遊戲場係由何人所經營？何人管理？
    ）華納城為我經營的，管理者為蔡學霆。（問：為何警方會
    於華納城電子遊戲場查獲賭博行為？）員工是經由我授意可
    以給客人換取金錢。（問：機台分數與兌換現金的比例為何
    ？）每10分可換取1元等語（見100年度偵字第4877號卷第11
    頁反面至12頁正面）；又證人楊俊暉於偵訊中證稱：（問：
    《提示警詢筆錄》你講，員工你有跟他們講，可以換現金給
    客人？）對，所有員工都有講。（問：另外四位被告你都有
    說，可以換現金給客人？）我都有說，但我不知道不能換現
    金。（問：蔡學霆在店內負責工作？）他是店長。（問：另
    外三人實際上是否都有在換現金給客人？）都有。（問：《
    檢察官再問一次》另外三人實際上是否都有在換現金給客人
    ？）都有。（問：遊戲場是否從開始經營，就有在換現金？
    ）是。（問：楊佳潔曾作證說，如要換現金，就是賭客向曾
    敏慧表示要洗分，曾敏慧洗分後，再把所洗的分數告訴楊佳
    潔，由楊佳潔將現金放在辦公室桌上，再由賭客自己去拿？
    ）對。（問：這種換現金的方式，是你指示的或是他們自己
    想出的方式？）我有聽楊佳潔說，他們以這種方式換現金給
    客人等語（見100年度偵字第4877號卷第80頁反面至81頁正
    面）。
  (二)證人即被告楊佳潔於警詢證稱：（問：你現職何業？薪資為
    何？）我是彰化縣和美鎮○○路○段112號華納城電子遊戲場
    開分員，每月薪資26000元。（問：你於華納城電子遊戲場
    從事開分員時間為何？店內一天共計幾班？一班有多少店員
    ？）我於華納城電子遊戲場從事開分員工作至今約一個多月
    ，工作分早、中、晚三班，每班備2名店員負責。（問：若
    有賭客他不把玩了，要洗分將積分卡兌換現金，你都如何處
    理？）依機台分數比例換算客人應得之金額，然後我把現金
    放在辦公室的桌上，我示意賭客後由賭客自己進去拿取操作
    遊戲機台所應兌換的現金。（問：你是否知道客人把玩電玩
    後，客人與店家兌換現金是犯法行為你是否知道？）我知道
    等語（見100年度偵字第4140號卷第11頁反面至12頁反面）
    ；又證人楊佳潔於100年5月5日偵訊中證稱：（問：昨天你
    兌換多少現金給賭客？）以1比1的比例兌換現金3千元給賭
    客。（問：錢3千元如何給賭客？）我從櫃台抽屜將現金包
    內的錢拿到辦公室的桌上，我再叫賭客進去拿。（問：現金
    包內的錢何來？）是客人至店內消費開分收的錢。（問：每
    日兌換現金有無另外計帳？）沒有。我們會計算賭客計分卡
    的分數。（問：你們的店何時開始可讓賭客兌換現金？）我
    於100年3月初開始至店內工作，擔任開分、洗分的工作時，
    當時就可讓賭客兌換現金。（問：你們店內的員工，有無其
    他人負責讓賭客兌換現金？）我當班時，是由我負責兌換現
    金給賭客，我的綽號叫「小揚」，而曾敏慧是與我同一班值
    班，她的綽號叫「阿寶」。（問：昨天兌換現金時，賭客是
    向何人表示要洗分？）賭客是先向曾敏慧表示要洗分，之後
    由曾敏慧幫賭客洗分3千元，曾敏慧告知我賭客所洗的分數
    ，之後由我將現金放在辦公室的桌上，我再叫賭客自己去拿
    。（問：曾敏慧是否知道你兌換現金給賭客？）她大概知道
    ，但她這次沒有看到我兌換現金給賭客，我們都是兩人一班
    。（問：何時對你應徵？）蔡學霆，他是該店的實際管理人
    。（問：上開電子遊戲場的名義負責人？）楊俊暉，我沒有
    見過他，也不是他對我應徵面試。（問：你們店內是何人授
    意讓賭客可兌換現金？）店內實際管理人蔡學霆。（問：蔡
    學霆管理何事？）他負責排班、調班等事務，而店長是施淑
    萍，負責應徵員工，若蔡學霆不在時，施淑萍也會負責排班
    、調班。（問：施淑萍是否知道你們可兌換現金給賭客？）
    他也知道。（問：你一天約兌換多少現金給賭客？）5千至8
    千不等，但有時客人沒分數可換等語（見100年度偵字第
    4140號卷第67頁至69頁）。
  (三)再證人曾敏慧於偵訊時亦證稱：（問：蔡學霆在店內作何事
    ？）他是作店內管理的，我偶爾會看到他。（問：楊俊輝在
    店內作何事？）我不知道，我沒看過他。（問：之前有無賭
    博前科？）有的。之前是在彰化市的萬客達電子遊戲場，當
    時也是因為兌換現金給客人。（問：為何要再犯賭博罪？）
    我自己沒有兌換現金給客人，我應徵一開始也不知道可兌提
    現金，2、3天後才知道，我沒有制止，但我也沒有經手兌換
    現金給客人。（問：楊佳潔兌換現金給客人的場所是否都是
    在辦公室？）我都沒有看到楊佳潔兌換現金的情形，但我知
    道楊佳潔私下有換現金給客人等語（見100年度偵字第414 0
    號卷第69頁至70頁）。
  (四)被告楊俊暉為華納城電子遊戲場之負責人，被告蔡學霆則擔
    任營業場所管理人，被告楊佳潔擔任晚班現場主管等情，亦
    經被告楊俊暉、蔡學霆、楊佳潔等人坦認不諱，且被告楊俊
    暉亦證稱：員工是經由我授意可以給客人換取金錢等語，衡
    酌被告蔡學霆、楊佳潔、施淑萍、曾敏慧均係受雇於被告楊
    俊暉擔任該遊戲場之營業場所管理人、晚班現場主管、開洗
    分員，負責人即被告楊俊暉既以此兌換現金予賭客之經營方
    式，吸引賭客前來消費，此經營方式之採擇，自非店員所得
    置喙，必係出於經營者即該遊戲場負責人即被告楊俊暉之決
    策，且被告楊俊暉就此重要決策及經營方式當無不告知該遊
    戲場之營業場所管理人、晚班現場主管、開洗分員之理，是
    以上開證人楊俊暉、楊佳潔之警詢及偵訊之證述均堪採信。
    綜上各節以觀，足認華納城電子遊戲場以上開方式與客人為
    賭博行為，係出於被告楊俊暉之指示，被告蔡學霆、楊佳潔
    、施淑萍、曾敏慧就本案賭博犯行有犯意聯絡及行為分擔，
    至為明確。
  (五)按刑法第268條之意圖營利，只須主觀上有圖得利益之意思
    為已足，不以實際上取得利益為要件；又電子遊戲機之程式
    ，於設計之初即已隱含該遊戲機具有較高獲勝機率，已非純
    粹射倖性，此從經營者必須花費鉅資購買或租用遊戲機臺，
    聘雇員工兌換現金，並提供場所擺放而仍能獲利即明，是該
    等提供賭博場所以擺設電子遊戲機聚眾賭博之行為，亦同時
    具有營利之意圖（臺灣高等法院暨所屬法院96年法律座談會
    刑事類提案第12號研討結果參照）。經查，被告楊俊暉、蔡
    學霆、施淑萍、曾敏慧及楊佳潔等據以為賭博犯行之華納城
    電子遊戲場占地非小，該遊戲場並取得彰化縣政府營利事業
    登記證，性質上屬公眾得出入之場所，已堪認定，而被告楊
    俊暉、蔡學霆、施淑萍、曾敏慧及楊佳潔既利用上開遊戲場
    內所擺設之各式機臺，以前述射倖性方法與賭客進行賭博，
    並依累積分數兌換現金予賭客，均如前述，則被告等人所為
    即已逾越原登記許可之範圍，並該當賭博罪之構成要件，且
    主觀上已顯有營利之意思；加以所擺設如附表編號一所示賭
    博機具數量眾多，所雇用之店員分早、中、晚三班輪值，自
    該店之土地、行政、人事、設備等花費成本觀之，倘若擺設
    之賭博電動機具無利可圖，或因射倖性具不確定性，豈願冒
    賠錢風險，耗費如此大量成本？足見華納城電子遊戲場因經
    營時間之持續、多數不特定客人之先後進出、可透過人為操
    控賠率之方式決定莊家輸贏比例等節，確有相當之營收，被
    告楊俊暉、蔡學霆、施淑萍、曾敏慧及楊佳潔等人並非單純
    與賭客對賭，渠等主觀上確有營利之意圖，且其等提供場所
    ，擺設機臺，聚集不特定賭客，以電子遊戲機臺與客人對賭
    ，具有持續營業以牟利之反覆性質，渠等犯行均堪認定。
  (六)綜上所述，足認被告楊俊暉、蔡學霆、施淑萍、曾敏慧及楊
    佳潔等人共同意圖營利，供給賭博場所聚眾賭博並與不特定
    之賭客賭博財物之犯行明確，被告楊俊暉、蔡學霆、施淑萍
    、曾敏慧及楊佳潔等人間有犯意聯絡及行為分擔甚明，被告
    蔡學霆、施淑萍、曾敏慧前開所辯，顯均係卸責之詞，不足
    採信。本案事證已臻明確，被告蔡學霆、施淑萍、曾敏慧3
    人犯行洵堪認定，應依法論科。
二、論罪科刑之理由：
  (一)核被告楊俊暉、蔡學霆、施淑萍、曾敏慧及楊佳潔所為，均
    係犯刑法第266條第1項前段普通賭博罪、同法第268條意圖
    營利供給賭博場所罪、意圖營利聚眾賭博罪。被告楊俊暉、
    蔡學霆、施淑萍、曾敏慧及楊佳潔就上開犯行，有犯意聯絡
    與行為分擔，均應依刑法第28條規定，論以共同正犯。
  (二)又按刑事法若干犯罪行為態樣，本質上原具有反覆、延續實
    行之特徵，立法時既予特別歸類，定為犯罪構成要件之行為
    要素，則行為人基於概括之犯意，在密切接近之一定時、地
    持續實行之複次行為，倘依社會通念，於客觀上認為符合一
    個反覆、延續性之行為觀念者，於刑法評價上，即應僅成立
    一罪，俾免有重複評價、刑度超過罪責與不法內涵之疑慮；
    學理上所稱「集合犯」之職業性、營業性或收集性等具有重
    複特質之犯罪均屬之，例如經營、從事業務、收集、販賣、
    製造、散布等行為概念者是（參照最高法院95年度臺上字第
    1079號判決意旨參照）。被告楊俊暉、蔡學霆二人自98年12
    月15日起至100年5月5日止、被告施淑萍、曾敏慧及楊佳潔
    分別自100年1月間、100年4月20日、100年3月間起均至100
    年5 月5日止在上址所為賭博、意圖營利供給賭博場所及聚
    眾賭博犯行均係在密集期間內以相同之方式持續進行，未曾
    間斷，且該等犯行本質上即具有反覆、延續實行之特徵，從
    而在行為概念上，均應評價認係包括一罪之集合犯。被告楊
    俊暉、蔡學霆、施淑萍、曾敏慧及楊佳潔係以一行為觸犯上
    開3 罪，為想像競合犯，應依刑法第55條之規定，從一情節
    較重之聚眾賭博罪論處。
  (三)被告曾敏慧曾於96年間，因賭博案件，經本院96年度易字第
    1652號判決判處有期徒刑3月確定，於97年1月28日易科罰金
    執行完畢，此有臺灣高等法院被告前案紀錄表在卷可按，其
    受有期徒刑之執行完畢，5年以內故意再犯本件有期徒刑以
    上之罪，為累犯，應依刑法47條條第1項之規定，加重其刑
    。
  (四)爰審酌被告5人均不思依循正軌賺取金錢，因一時貪念為賭
    博行為，其賭博行為助長社會僥倖心理，對社會風氣有不良
    影響，並審酌被告楊俊暉係負責人、被告蔡學霆擔任該遊戲
    場之營業場所管理人、被告楊佳潔擔任晚班現場主管、被告
    施淑萍、曾敏慧擔任該遊戲場之開、洗分員之參與犯罪情節
    輕重，被告楊俊暉、楊佳潔2人犯後坦承犯行之態度等一切
    情狀，各量處如主文所示之刑，並均諭知易科罰金之折算標
    準，以示懲儆。又被告楊佳潔前無犯罪紀錄，素行尚稱良好
    ，此有臺灣高等法院被告前案紀錄表1份在卷可按，其因謀
    職一時失慮致罹刑章，犯後已表悔意，經此次科刑之宣告，
    當知警惕，信無再犯之虞，本院認其所宣告之刑，以暫不執
    行為適當，併予宣告緩刑2年；另因其法治觀念不足，為促
    使其改過遷善，併依刑法第74條第2項第8款之規定，命其應
    接受臺灣彰化地方法院檢察署舉辦之法治教育2場次，以促
    其鞭策自我，用啟自新，且依同法第93條第1項第2款規定於
    緩刑期間付保護管束。
  (五)扣案如附表編號一所示之電子遊戲機臺（含IC板）、附表編
    號二至七所示之客人遊戲機台紀錄表、積分卡、客人消費累
    計表、機台開洗分機械表，均係當場賭博之器具、在賭檯或
    兌換籌碼處之財物（最高法院91年度臺非字第43號判決參照
    ），業據被告楊佳潔、楊俊暉於警詢及審理時供述甚詳，是
    以扣案如附表編號一至七所示之物，均應依刑法第266條第2
    項規定宣告沒收；扣案如附表編號八、九所示之物，係被告
    楊俊暉所有，供其經營華納城電子遊戲場所用，亦經被告楊
    俊暉、楊佳潔於警詢及本院審理時陳明在卷，足認各該扣案
    物均係被告等人為本案犯行所用之物，爰依刑法第38條第1
    項第2款規定，併予宣告沒收。至扣案如附表編號十至十六
    所示之物，雖屬被告楊俊暉所有，惟無證據足證與本案犯行
    有何關連，爰不予宣告沒收，附此說明。
據上論斷，應依刑事訴訟法第299 條第1 項前段，刑法第28條、
第268條、第266條第1項前段、第2項、第55條、第47條第1項、
第41條第1項前段、第38條第1項第2款、第74條第1項第1款、第2
項第8款、第93條第1項第2款，刑法施行法第1條之1第1項、第2
項前段，判決如主文。
本案經檢察官趙冠瑋到庭執行職務。
中    華    民    國   100    年    9     月    5     日
                  刑事第二庭          法  官  石馨文
以上正本證明與原本無異。
如不服本判決應於收受判決後10日內向本院提出上訴書狀，並應
敘述具體理由；其未敘述上訴理由者，應於上訴期間屆滿後20日
內向本院補提理由書（均須按他造當事人之人數附繕本）「切勿
逕送上級法院」。
中    華    民    國   100    年    9     月    5     日
                                      書記官  洪年慶
附錄本案論罪科刑法條全文：
中華民國刑法第266條
（普通賭博罪與沒收物）
在公共場所或公眾得出入之場所賭博財物者，處 1 千元以下罰
金。但以供人暫時娛樂之物為賭者，不在此限。
當場賭博之器具與在賭檯或兌換籌碼處之財物，不問屬於犯人與
否，沒收之。
中華民國刑法第268條
（圖利供給賭場或聚眾賭博罪）
意圖營利，供給賭博場所或聚眾賭博者，處 3 年以下有期徒刑
，得併科 3 千元以下罰金。
附表：
┌──┬──────────┬────┬────┬───────────────┐
│編號│     扣案物名稱     │  數量  │ 所有人 │            備註              │
├──┼──────────┼────┼────┼───────────────┤
│ 一 │電子遊戲機臺        │  41臺  │楊俊暉  │「超悟空」陸臺                │
│    │（含IC板40片）      │        │        │「7ＰＫ」拾壹臺               │
│    │                    │        │        │「3ＰＫ」玖臺                 │
│    │                    │        │        │「超八」捌臺                  │
│    │                    │        │        │「幸運鬥地主」肆臺            │
│    │                    │        │        │「金錢鼠」參臺                │
├──┼──────────┼────┼────┼───────────────┤
│ 二 │客人遊戲機台紀錄表  │  1張   │楊俊暉  │                              │
├──┼──────────┼────┼────┼───────────────┤
│ 三 │積分卡（藍色）      │  50張  │楊俊暉  │                              │
├──┼──────────┼────┼────┼───────────────┤
│ 四 │積分卡（綠色）      │  50張  │楊俊暉  │                              │
├──┼──────────┼────┼────┼───────────────┤
│ 五 │積分卡（粉紅色）    │  50張  │楊俊暉  │                              │
├──┼──────────┼────┼────┼───────────────┤
│ 六 │客人消費累計表      │  2 張  │楊俊暉  │                              │
├──┼──────────┼────┼────┼───────────────┤
│ 七 │機台開洗分機械表    │  1 張  │楊俊暉  │                              │
├──┼──────────┼────┼────┼───────────────┤
│ 八 │會員編號表          │  3 張  │楊俊暉  │                              │
├──┼──────────┼────┼────┼───────────────┤
│ 九 │會員名冊            │  1 本  │楊俊暉  │                              │
├──┼──────────┼────┼────┼───────────────┤
│ 十 │華納城遊戲場營業級別│  1 張  │楊俊暉  │                              │
│    │證                  │        │        │                              │
├──┼──────────┼────┼────┼───────────────┤
│十一│100年5月份公休表    │  1張   │楊俊暉  │                              │
├──┼──────────┼────┼────┼───────────────┤
│十二│華納城電子遊戲場消防│  1份   │楊俊暉  │                              │
│    │安檢申報書          │        │        │                              │
├──┼──────────┼────┼────┼───────────────┤
│十三│員工工作檢討紀錄本  │  1本   │楊俊暉  │                              │
├──┼──────────┼────┼────┼───────────────┤
│十四│監視器鏡頭          │  6個   │楊俊暉  │                              │
├──┼──────────┼────┼────┼───────────────┤
│十五│員工打卡鐘          │  1個   │楊俊暉  │                              │
├──┼──────────┼────┼────┼───────────────┤
│十六│員工打鐘卡          │  2張   │楊俊暉  │                              │
└──┴──────────┴────┴────┴───────────────┘